最高法院刑事判決　　　　　　　　　　　　　　　　　　八十七年度台非字第五號
　　上訴人　最高法院檢察署檢察總長
　　被　告　甲○○
右上訴人因被告詐欺案件，對於台灣台東地方法院中華民國八十六年三月二十五日第
一審確定判決（八十五年度易字第八五三號，起訴案號：台灣台東地方法院檢察署八
十五年度偵字第一六七五、一四四六號），認為部分違法，提起非常上訴，本院判決
如左：
    主  文
原判決關於甲○○之違背法令部分撤銷。
    理  由
非常上訴理由稱：「按依法應於審判期日調查之證據，未予調查，致適用法令違誤而
顯然於判決有影響者，該項確定判決，即屬判決違背法令，自得提起非常上訴，司法
院大法官會議釋字第一八一號解釋有案。又受有期徒刑之執行完畢或受無期徒刑或有
期徒刑一部之執行而赦免後，五年以內再犯有期徒刑以上之罪者為累犯，加重其刑至
二分之一，刑法第四十七條定有明文。查被告甲○○曾因妨害自由案於民國八十二年
十月十八日經台灣高等法院判處有期徒刑二年六月確定，於八十四年三月十七日執行
完畢（詳見同案上易字第二二九號卷二十頁台灣高等法院檢察署刑案紀錄簡覆表，被
告於上訴二審中撤回上訴）仍不知悔改，於八十五年五月十五日復犯本件詐欺罪，其
於偵訊時供明有犯妨害自由及違反森林法等科刑（見偵字一四四六號卷十八頁反面筆
錄）詎原審竟疏於調查，致未認定其於有期徒刑執行完畢後五年內再犯罪，應為累犯
，依法應加重其刑至二分之一，而仍判處如主文所示之刑，揆諸首開說明，顯有應於
審判期日調查之證據未予調查，致適用法令違誤而影響於判決之違背法令，案已確定
，雖於被告並無不利，然為統一法令之適用，爰依刑事訴訟法第四百四十一條、第四
百四十三條提起非常上訴。」云云。
本院按依法應於審判期日調查之證據，而未予調查，致適用法令違誤，而顯然於判決
有影響者，該項確定判決即屬判決違背法令，應有刑事訴訟法第四百四十七條第一項
第一款規定之適用。而被告有否受有期徒刑之執行完畢或受無期徒刑或有期徒刑一部
之執行而赦免後，五年以內再犯有期徒刑以上之罪，係屬其是否構成累犯之基礎事實
，自具備調查之必要性，而屬同法第三百七十九條第十款所規定「依本法應於審判期
日調查之證據」之範疇。查被告曾因妨害自由案件，經台灣高等法院判處有期徒刑二
年六月確定，於八十四年三月十七日執行完畢，為其於偵查時供承有妨害自由前科，
並有台灣高等法院檢察署刑案紀錄簡覆表可查，其又於八十五年五月十五日犯本件詐
欺罪，自屬累犯，乃原審對此應於審判期日調查之證據未予調查，致未適用累犯規定
論處，顯然於判決有所影響而適用法令違誤。案經確定，非常上訴意旨指摘原判決此
部分違背法令，洵有理由，惟因於被告並無不利，爰由本院將原判決甲○○之違背法
令部分撤銷，以資糾正。
據上論結，應依刑事訴訟法第四百四十七條第一項第一款前段，判決如主文。
中      華      民      國    八十七    年      一      月     十五     日
                              最高法院刑事第九庭
                                  審判長法官  謝  家  鶴
                                        法官  羅  一  宇
                                        法官  花  滿  堂
                                        法官  陳  世  淙
                                        法官  劉  介  民
      右正本證明與原本無異
                                              書  記  官
中      華      民      國    八十七    年      一      月    二十一    日
